最高法院刑事判決　　　　　　　　　 111年度台上字第1091號
上　訴　人　甲○○（原名甲○○）




選任辯護人　張香堯律師
上列上訴人因家暴殺人未遂案件，不服臺灣高等法院中華民國11
0年10月5日第二審判決（110 年度上訴字第2304號，起訴案號：
臺灣新北地方檢察署109年度復偵字第5號），提起上訴，本院判
決如下：
    主  文
上訴駁回。
    理  由
一、按刑事訴訟法第377 條規定，上訴於第三審法院，非以判決
    違背法令為理由，不得為之。是提起第三審上訴，應以原判
    決違背法令為理由，係屬法定要件，且必須依據卷內訴訟資
    料為具體之指摘，並足據以辨認原判決已具備違背法令之形
    式者，始屬相當。本件原判決綜合全案證據資料，本於事實
    審法院之推理作用，認定上訴人甲○○（原名甲○○）有如
    其事實欄所載，於民國108年6月5 日中午12時許，與同居男
    友乙○○因分手問題而生爭執，竟基於殺人不確定故意，趁
    乙○○正在使用桌上型電腦時，自背後將乙○○頭髮往後拉
    扯，再持美工刀往乙○○脖子猛然切割1 刀，致乙○○受有
    脖子深部撕裂傷14公分之傷勢，幸經及時延醫縫合傷口獲救
    ，始未發生死亡結果之犯行，因而維持第一審論以刑法第27
    1條第2項、第1項之殺人未遂罪，處有期徒刑5年6 月，及諭
    知扣案之藍色美工刀1 支沒收之判決，而駁回上訴人在第二
    審之上訴，已詳敘其所憑證據及認定之理由。對於上訴人所
    辯何以均不足以採信，亦在理由內逐一詳加指駁及說明，俱
    有卷存證據資料可資覆按；從形式上觀察，原判決並無足以
    影響其判決結果之違法情形存在。
二、上訴人上訴意旨略以：原判決敘明乙○○脖子之撕裂傷係呈
    「右低左高」之傾斜狀態，然並未同時論斷上訴人係以左手
    或右手持刀行兇，復引用乙○○於原審行準備程序時關於其
    脖子傷勢為「左下往右上」之陳述，其所為關於乙○○傷勢
    之認定與所引用之事證不符，復未為必要之說明，殊屬可議
    云云。
三、惟證據之取捨與事實之認定，均為事實審法院之職權，苟其
    採證認事並不違背經驗及論理法則，並於理由內說明其取捨
    證據判斷之依據者，即不容任意指為違法，而執為適法之第
    三審上訴理由。原判決援引卷內醫療財團法人徐元智先生醫
    藥基金會亞東紀念醫院檢送之診斷證明書、手術紀錄及傷勢
    照片，說明乙○○傷口位置在脖子正中處，傷口走向呈「右
    低左高」（病人的左右邊）傾斜狀，且係深度4 公分、長度
    達14公分之深部撕裂傷。而上訴人並不爭執乙○○上揭脖子
    之傷勢係其持美工刀劃割所造成，僅否認有殺人之犯意，辯
    稱：伊原持美工刀欲行自殘，乙○○於爭搶美工刀過程中遭
    伊誤傷云云。原判決復綜合乙○○指述情節、上訴人陳述案
    發當時雙方之相對位置及其他相關證據，憑以認定本件乙○
    ○所受脖子上揭深部撕裂傷，係上訴人自背後先將乙○○頭
    髮往後拉扯，再持美工刀往乙○○脖子猛然切割1 刀所致，
    已詳敘其所憑之證據及論斷取捨之理由。且對於上訴人上述
    辯解，究如何不足採信，亦在理由中詳加指駁及說明。核其
    所為之論斷，尚與經驗及論理法則無違。至於上訴人究竟係
    以右手或是左手持刀殺傷乙○○，以及乙○○於原審關於其
    傷口走向之陳述略有誤差，尚不影響原判決上揭關於上訴人
    本件殺人基本事實之認定。上訴人上訴意旨並未依據卷內訴
    訟資料，具體指摘原判決究有如何不適用法則或適用不當之
    情形，徒以前揭空泛且無關本件判決結果之詞，就原審採證
    認事職權之適法行使，以及原判決已明確論斷說明之事項，
    再事爭執，顯不足據以辨認原判決已具備違背法令之形式，
    揆之首揭說明，其上訴為違背法律上之程式，應予駁回。
據上論結，應依刑事訴訟法第395條前段，判決如主文。
中    華    民    國   111    年    6     月    2     日
                  刑事第一庭審判長法  官  郭  毓  洲  
                                  法  官  林  靜  芬  
                                  法  官  蔡  憲  德  
                                  法  官  劉  興  浪  
                                  法  官  林  英  志  
本件正本證明與原本無異
                                  書記官
中    華    民    國   111    年    6     月    7     日